【裁判字號】    98,上訴,3847
【裁判日期】    981222
【裁判案由】    偽造有價證券等
【裁判全文】
臺灣高等法院刑事判決                98年度上訴字第3847號
上  訴  人
即  被  告  丙○○
選任辯護人  林順益律師
上列上訴人因偽造有價證券等案件，不服臺灣板橋地方法院98年
度訴字第587號，中華民國98年8月11日第一審判決（起訴案號：
臺灣板橋地方法院檢察署97年度偵緝字第1304號、第1305號），
提起上訴，本院判決如下：
    主  文
上訴駁回。
    事  實
一、丙○○明知其透過真實姓名年籍不詳綽號「小明」之成年男
    子介紹認識、自稱「丁○○」（真實姓名年籍亦不詳）之成
    年男子所販賣、已在發票人欄偽蓋「康馳科技股份有限公司
    （下稱康馳公司）」、「康馳科技股份有限公司勞工退休準
    備金監督委員會」及「甲○○」印文，支票號碼為AL000000
    0 號、AL0000000 號之空白支票2 紙（前揭印章及支票均為
    康馳公司所有，於民國97年1 月20日16時20分許，在臺北縣
    土城市○○路195巷15號1樓遭不詳姓名之人竊取）係來路不
    明之贓物，竟仍於97年1月24日晚間某時許（起訴書略載為
    97年1月間某日，應予更正，理由詳待後述），在其所經營
    址設臺北縣板橋市○○路94號（起訴書誤載為「9號」，應
    予更正）2樓「車神貿易國際有限公司（下稱車神公司）」
    內，以新臺幣（下同）26,000元故買之。
二、丙○○為償還債務，另意圖供行使之用，基於偽造有價證券
    復持之以行使之犯意，於97年1 月24日晚間某時許（起訴書
    誤載為97年1 月21日19時，應予更正，理由詳待後述），在
    其車神公司辦公室內，於前揭支票號碼為AL0000000 號空白
    支票之發票日、金額欄填載如附表編號一所示日期及金額而
    完成發票行為，並在支票背面簽署自己姓名背書後，交予不
    知情之友人乙○○，以清償其所積欠乙○○之14萬餘元債務
    及調取現金而行使之。旋又承前同一犯意，接續於同日22時
    許在同址辦公室內，於前揭支票號碼為AL0000000 號空白支
    票之發票日、金額欄填載如附表編號二所示日期及金額而完
    成發票行為，並在支票背面簽署自己姓名背書後，交予不知
    情之友人林國勝，以清償積欠林國勝之債務而行使之。嗣因
    乙○○、林國勝分別委請不知情之李燕玲、張文賢代為向中
    國信託商業銀行承德分行、中華郵政股份有限公司板橋文化
    路郵局提示請求兌現，但均遭退票，乃即報警處理，因而循
    線查悉上情。
二、案經臺北縣政府警察局土城分局報請臺灣板橋地方法院檢察
    署檢察官偵查起訴。
    理  由
壹、證據能力說明：
一、按被告以外之人於審判外之言詞或書面陳述，除法律有規定
    者外，不得作為證據，刑事訴訟法第159 條第1 項固定有明
    文。惟被告以外之人於審判外之陳述，雖不符同法第159 條
    之1 至之4 規定，而經當事人於審判程序同意作為證據，法
    院審酌該言詞陳述或書面陳述作成時之情況，認為適當者，
    亦得為證據。又當事人、代理人或辯護人於法院調查證據時
    ，知有第159 條第1 項不得為證據之情形，而未於言詞辯論
    終結前聲明異議者，視為有前項之同意，同法第159 條之5
    規定甚明。依其立法理由，可知傳聞法則之重要理論依據，
    在於傳聞證據如未經當事人之反對詰問予以核實，即應予以
    排斥。惟若當事人已放棄對原供述人之反對詰問權，於審判
    程序表明同意該等傳聞證據可作為證據，基於證據資料愈豐
    富，愈有助於真實發見之理念，法院自可承認該傳聞證據之
    證據能力。至當事人、代理人或辯護人於調查證據時，知有
    刑事訴訟法第159 條第1 項不得為證據之情形，卻表示「對
    於證據調查無異議」、「沒有意見」等意思，而未於言詞辯
    論終結前聲明異議者，為求與上開同意制度理論一貫，且強
    化言詞辯論主義，確保訴訟當事人到庭實行攻擊防禦，使訴
    訟程序進行順暢，應視為已有將該等傳聞證據採為證據之同
    意為規定。從而，於當事人對審判外之陳述已放棄其反對詰
    問權，或依法律規定而擬制具有同一效果之情形，相關之證
    人於審判外之陳述，即具有證據能力。當事人、代理人或辯
    護人，僅得以反對詰問以外之方式爭辯其證明力，不得再就
    證據能力有無一節為爭執。且證據能力之有無，並非對陳述
    內容之證明力如何加以論斷，二者層次有別，不容混淆（最
    高法院95年臺上字第2666號、96年臺上字第1568號判決意旨
    參照）。本案證人甲○○、李燕玲、乙○○、張文賢及林國
    勝於警詢時所言，及證人陳啟煌於檢察事務官詢問時所言固
    均係被告以外之人於審判外之言詞陳述，惟檢察官、被告、
    辯護人於本院審理時對其證據能力已明確表示沒有意見（本
    院卷第90至92頁），迄至本院言詞辯論終結為止，亦未對其
    證據聲明異議，本院審酌上開證人於警詢及檢察事務官詢問
    時所言，均係在自由意志下陳述，作為被告犯罪證據，應屬
    適當，依同法第159條之5規定，應有證據能力。
二、按被告以外之人於偵查中向檢察官所為之陳述，除顯有不可
    信之情況者外，得為證據，刑事訴訟法第159 條之1 第2 項
    定有明文。蓋現行法之檢察官仍有訊問被告、證人及鑑定人
    之權限，其應踐行之程序又多有保障被告或被害人之規定，
    證人、鑑定人於偵查中亦均須具結，就刑事訴訟而言，其司
    法屬性甚高；而檢察官於偵查程序取得之供述證據，其過程
    復尚能遵守法令之規定，是其訊問時之外部情況，積極上具
    有某程度之可信性，除消極上顯有不可信之情況者外，均得
    為證據。故主張其為不可信積極存在之一方，自應就此欠缺
    可信性外部保障之情形負舉證責任（最高法院98年度台上字
    第2904號判決參照）。本案證人甲○○、乙○○於偵訊時具
    結所言，雖亦屬被告以外之人於審判外所為之言詞陳述，但
    該證人既係於偵查中向檢察官訊所為陳述，復已簽署結文，
    且被告及辯護人已對其證據能力表示沒有意見（見本院卷第
    90頁），並未指出其作證時有何顯不可信之情形，依據前揭
    說明，均應得作為本案證據。
三、查本案下列所引用之其餘非供述證據，經本院依法踐行調查
    證據程式，檢察官、被告及其選任辯護人均不爭執各該證據
    之證據能力（見本院卷第91至92頁），且亦查無依法應排除
    其證據能力之情形，依刑事訴訟法第159條之4規定意旨，後
    述所引用證據之證據能力均無疑義，附此說明。
貳、實體部分：
一、訊據上訴人即被告丙○○固坦承其於上開已蓋妥發票人印文
    之空白支票上填寫如附表編號一、二所示票面金額、發票日
    等支票應記載事項，完成發票行為，再以背書轉讓之方式交
    付予乙○○、林國勝，以支付積欠債務之事實不諱，惟矢口
    否認有何故買贓物、偽造有價證券之犯行，辯稱：(一)伊不知
    所購買的2張空白支票是別人遭竊的贓物，故非明知贓物而
    故買之，倘伊知悉該2張空白支票是贓物，伊就不會笨到在
    支票上背書，且報紙上賣空白支票的廣告那麼多，為何只有
    伊有事；(二)伊購買該2空白支票後簽發交給乙○○及林國勝
    ，是約定只要伊在票期前將錢存入該支票帳戶，該張支票就
    可以兌現，伊並無偽造有價證券之故意，亦無詐騙之意云云
    。另辯護人則為被告辯護略稱：當時是乙○○、林國勝要求
    被告調借支票清償借款，「小明」聽聞被告有使用支票周轉
    之需求，乃介紹丁○○販賣「人頭票」給被告，當時小明及
    丁○○均稱「該支票係人頭票，可於票期前將票面金額軋入
    支票帳戶，即可使其兌現」，被告因而受到誤導，誤信該2
    空白支票來源合法，已得票主之授權，並不知該2空白支票
    均係他人遭竊之贓物，亦無偽造有價證券之故意，此與未經
    授權擅自偽造者有別（最高法院96年度台上字第2249號判決
    參照）；(二)被告分別交付支票給乙○○、林國勝係用以償還
    賭債，並無另行調得現款之行為，且被告交付該2張支票給
    乙○○及林國勝，係暫時應債權人催索債款之急，仍須自行
    籌款俾供屆期兌現，若未兌現，尚不能免除債務，故被告並
    無得利之情事，且被告有在支票背面背書，足認其並無卸免
    支票責任之意，其後雖因車神公司遭人倒帳致無力於票期前
    將票面金額存入該支票帳戶，然究與一般偽造行為有間；(三)
    被告於遭警緝獲後，始知該2張空白支票均係他人失竊之贓
    物，乃即向丁○○追問支票來源，丁○○當時稱該2張空白
    支票乃陳啟煌轉賣給伊，伊再轉賣給被告，經丁○○找出陳
    啟煌後，陳啟煌始稱該2張空白支票係另外之人所竊得，故
    被告應無故買贓物及偽造有價證券之故意等語。
二、本院查：
  (一)查附表所示之2張空白支票及「康馳科技股份有限公司」、
    「康馳科技股份有限公司勞工退休準備金監督委員會」、「
    甲○○」印章均為證人甲○○所經營之康馳公司所有，於97
    年1月20日16時20分許，在臺北縣土城市○○路195巷15號1
    樓遭不詳人士竊取，並以該印章盜蓋於該2張支票發票人欄
    之事實，業據證人林廣銘於警詢、偵查及原審證述屬實（見
    臺灣板橋地方法院檢察署97年度偵字第11172號偵查卷第4至
    5 頁、第27至29頁、原審卷第122頁反面），且有上開支票
    影本、臺灣票據交換所退票理由單影本、票據掛失止付通知
    書影本、掛失止付票據提示人資料查報表影本、遺失票據申
    報書各2紙在卷可稽（同上第11172號偵第12至15頁、97年度
    偵字第12877號偵卷第12至15頁）附卷可稽，堪認上開支票2
    張乃康馳公司所失竊之贓物無誤。
  (二)被告於97年1月24日晚間某時許，在其車神公司辦公室內，
    接續填載如附表編號一、二所示日期及金額而完成前揭2張
    支票之發票行為，並隨即於上址，以背書轉讓之方式，分別
    將之交予不知情之乙○○、林國勝行使，用以支付其所積欠
    之債務，乙○○、林國勝並分別委請不知情之李燕玲、張文
    賢代為向中國信託商業銀行承德分行、中華郵政股份有限公
    司板橋文化路郵局提示請求兌現，但均遭退票等情，業經被
    告自白不諱，且與證人林國勝、乙○○、李燕玲、張文賢分
    別於警詢、偵查之證述大致相符（見同上第11172號卷第6至
    10 頁、第28頁、第12877號偵卷第6至10頁），並有支票及
    退票理由單各2紙在卷可查（同上第11172號卷第12頁、第
    12877號卷第11至12頁）在卷可查，是上開事實亦堪認屬實
    。
  (三)起訴書記載被告係於97年1月間某日購買上開2紙空白支票，
    並於97年1月21日19時許偽造如附表編號一所示支票後交予
    乙○○乙節，固有證人乙○○、李燕玲於警詢時之陳述（見
    同上第11172號偵卷第7、9頁）為據，然證人乙○○於偵訊
    時已改稱：這張支票（按指附表編號一支票）是在票期前15
    天他（即被告）拿給我的，（發票日）好像是大年初六等語
    （見同上第11172號偵卷第28頁），觀諸其於偵訊時所證既
    經具結，復無證據證明其有甘冒偽證嚴厲罪責而刻意虛偽作
    證之特殊情形，所為證詞之證據力當較其警詢時所言為強，
    應較為可採。至證人李燕玲於警詢時雖亦陳稱乙○○係於97
    年1月21日交付該張支票予伊云云，但查其與乙○○係97年2
    月28日在土城分局偵查隊接受同一組警員先後製作筆錄，其
    在製作筆錄當時有無先行隔離或其他避免相互配合之措施則
    無可考，故其警詢所言之可信性於與證人乙○○於偵訊時具
    結證詞相違時，當亦以後者較可採信。參以被告於原審、本
    院準備程序時又已供述上情明確（見原審卷第141頁、本院
    卷第42頁），在無其他證據證明被告前揭所言與事實相違之
    前提下，依據罪疑有他利於被告之證據法則，當以被告前揭
    所述之時間即97年1月24日較與事實相符。
  (四)被告雖以前揭情詞置辯，然查：
  1.關於被告購買係爭空白支票之來源及其使用方式部分，被告
    初於97年5月19日偵訊時供稱：我是向我朋友陳啟煌花了2萬
    6 千元買了2張支票，陳啟煌是我朋友介紹的，我朋友外號
    叫「小明」；我買的時候有徵信過，票信都很正常未跳票過
    ，我當時有賣票的人說該票何來，他說是人頭等語（見97年
    度偵緝字第1304號卷第20頁），其後於97年10月8日檢察事
    務官詢問時則改稱：這些支票是小明介紹住在土城中央路2
    段30號2樓的丁○○給我認識，丁○○跟小明一起把票賣給
    我；後來小明告訴我這些支票是陳啟煌拿給丁○○的，沒有
    問小明、丁○○這些空白支票從何而來等語（同前上偵緝卷
    第38頁）。前者稱其購票時有先徵信，後者則無；前者稱賣
    家有說是人頭，後者則稱沒有詢問支票來源；前者稱係向陳
    啟煌購買，後者則稱係小明與丁○○一起賣伊，前後供述不
    一，已難採信。
  2.復觀諸被告前開偵訊筆錄內容，均未提及使用該支票須於票
    期屆至前將票面金額存入帳戶使該支票兌現乙節，反而多次
    提及其係在債主逼債甚急之情形下，才不得不購買客票簽發
    交予乙○○及林國勝，故其購買系爭空白支票並簽發交予乙○○、林國勝時，是否確有於票期屆至前將票面金額存入帳
    戶使該支票兌現之意，亦屬可疑。參以支票為無因證券，發
    票人應擔保支票之支付，苟被告所辯是向小明之朋友「丁○○」所購入屬實，依照交易習慣，發票人當會記載票面金額
    、發票日期，以免遭他人填寫高額之金額，而負擔超出自己
    支付能力之高額發票責任，並避免因不知發票日期，而未於
    發票日前存入票款，致未獲兌現而影響票據信用，今被告竟
    僅係以每張13,000元之價格，購得可自由填寫票面金額之空
    白支票2紙，顯與事理未合。且依其前揭陳述，亦未見出借
    支票之人有何要求被告須遵期存入款項以使票據兌現，抑或
    要求被告提供其他必要之擔保，此實與已得票主同意或授權
    而得填載金額使用票據之情形迥異。
  3.況系爭支票之發票人並非「丁○○」，則發票人與「丁○○
    」究竟有何關係？「丁○○」何以能取得上開支票，並可授
    權被告於票面金額恣意填載？均顯有可疑之處，被告竟未對
    支票之來源起疑，並查證支票之來源是否正當，即同意支付
    26,000元購買，實與常情有違。又被告既然知道以背書轉讓
    之方式交付系爭支票予乙○○、林國勝，為何不由「小明」
    或其友人「丁○○」以背書轉讓之方式取得系爭支票？另被
    告既然不知發票人為何人，如何將借用支票之票款償還，或
    存入支票面額之款項至發票人之帳戶內？此在在均與事理不
    合，更見被告係以低價收贓之犯行無疑。
  4.又查系爭2張空白支票之發票人為康馳公司，而非康馳公司
    及「康馳科技股份有限公司勞工退休準備金監督委員會」聯
    名，且當時該帳戶負責人章為「楊蕙霞」，而非甲○○等情
    ，業據證人甲○○於原審審理時具結證述明確（見原審卷第
    122頁反面），倘若被告購票時有善盡徵信能事，應能輕易
    查出該張支票在發票人欄所蓋印文之明顯瑕疵，且其於原審
    審理時亦坦承當時沒有去徵信等語（見原審卷第89頁反面）
    ，故其於97年5月19日偵訊時稱有徵信過云云，即與客觀事
    實不符。另證人陳啟煌並無出售係爭2張空白支票予被告乙
    節，復據證人陳啟煌於原審證述明確（見原審卷第55至57頁
    ），而被告事後亦改稱係小明介紹「丁○○」一起賣票給伊
    ，堪認被告於97年5月19日偵訊時稱係向陳啟煌購買云云，
    亦非可採。倘被告主觀上認定自「丁○○」之人所收受之支
    票係合法取得，何須於初次偵訊時謊稱上開支票係向陳啟煌
    所購買，益證，被告應係認識「丁○○」出售之上開支票來
    路不明，一時情虛而偽稱是向陳啟煌購買，並稱有向銀行徵
    信。再依被告與「小明」、「丁○○」之人均不熟識，購票
    時又未進行徵信之查證動作，被告理應知悉上揭支票異於一
    般交易情形，可能係來路不明及未經發票人授權之支票甚明
    。
  5.再者，依證人乙○○於偵查中證稱：「他（按指被告）欠我
    10 幾萬元，他開這張支票叫我幫他調現，順便還我14萬多
    元，差額再給他。我說要等票過了之後再給他」等語（97年
    度偵字第11172號卷第28頁），可知被告簽發面額為30萬元
    之支票與乙○○，係欲以之清償積欠乙○○之14餘萬元後，
    再請乙○○幫其調借餘額之現款。換言之，被告就清償乙○○欠款後之餘款15餘萬元部分，顯有以該支票作為其委請乙○○調借現金之擔保之意，而非僅以該張遠期支票作為抒解
    催討欠款壓力之工具，否則以其所稱經濟拮据之客觀情形以
    觀，其大可僅填載所欠之14餘萬元即可，豈有填寫高於所欠
    金額1倍之30萬元之理。衡以證人乙○○與被告間除有金錢
    債權債務外，並無任何仇恨或嫌怨，尚難僅因被告對其有債
    務未償，即認其有甘冒偽證嚴厲罪責而刻意為虛偽證詞之必
    要，其所為前揭證詞當具相當之可信性。益證被告辯稱該支
    票為人頭票，只要在票期前存入票面金額即可使該支票兌現
    云云，顯與事實未合，要無足採。
  6.被告另辯稱：倘伊知悉該2空白支票是贓物，伊就不會笨到
    在支票上背書，且報紙上賣空白支票的廣告那麼多，為何只
    有伊有事云云，但查被告之所以簽發支票予乙○○、林國勝
    ，乃因其積欠該2人債務之故，且被告於原審審理時亦自稱
    伊於97年1月24日當晚係先後與乙○○、林國勝談妥條件後
    ，才簽發支票交予該2人，按諸一般交易常理，債權人於債
    務人提出客票以代清償時，多半亦要求債務人背書負擔保責
    任，以確保其自身利益，乙○○、林國勝基此要求被告背書
    ，尚屬合理。另被告於97年1月24日當晚既係迫於乙○○、
    林國勝之壓力而不得不向丁○○購買空白支票填寫金額簽發
    支票交予該2人，則被告在該2人之要求下，乃在支票背面簽
    名背書，核與常理亦未違背，自不得僅因其有於該2張支票
    背書，即逕認其無故買贓物或偽造有價證券之主觀故意。
  (五)至於被告辯稱上開支票係向案外人「丁○○」取得，惟案外
    人「丁○○」業經原審及本院傳喚、拘提未到，並無法傳喚
    、拘提「丁○○」到庭詰問；況被告至本院審理時仍未能提
    供「丁○○」之真實姓名年籍資料供本院查證，並稱：「丁○○」好像在跑路了等語（見本院卷第89頁反面）；另依被
    告上開所辯係向案外人「丁○○」取得系爭支票，惟「丁○○」既非有權之發票人，並無法授權被告填載票面金額，縱
    「丁○○」到庭，對於被告犯罪之成立亦無法為有利之認定
    。
  (六)綜上所述，被告所辯顯屬事後卸責之詞，不足採信。本件事
    證明確，被告故買贓物、偽造有價證券之犯行尚堪認定，應
    予依法論科。
三、核被告丙○○前揭事實欄一所為，係犯刑法第349條第2項之
    故買贓物罪。按支票之發票日、票面金額為支票應記載事項
    ，票據法第125條定有明文，若未記載，該票據為無效。被
    告於購得如附表所示尚未填載發票日及金額但已蓋妥發票人
    章之空白支票2張後，即基於行使該支票之意圖，於前揭事
    實欄二所示時地先後填寫如附表編號一、二所示日期及金額
    ，而完成票據應記載事項，並使該票據因而生效，核其此部
    分所為，係犯刑法第201條第1項之偽造有價證券罪。其偽造
    有價證券後又持以行使，其行使之低度行為應為偽造之高度
    行為所吸收，不另論罪。又被告購買2張空白支票後，隨即
    於97年1月24日晚間在同一地點密接簽發並交付如附表編號
    一、二所示支票予乙○○及林國勝，其偽造有價證券之時間
    緊接，地點相同，行為態樣亦屬一致，而有反覆實行之密切
    關係，為接續犯，應包括論以一罪。公訴人認應分論併罰，
    容有誤會。又被告所犯前揭故買贓物罪及偽造有價證券罪2
    罪，其犯罪時間先後有別，犯罪構成要件亦有不同，顯係基
    於個別犯意所為，應予分論併罰。
四、原審以被告事證明確，適用刑法第201條第1項、第349條第2
    項、第51條第5款、第205條，刑法施行法第1條之1第1項、
    第2項前段等規定，並審酌被告前有殺人未遂、違反懲治盜
    匪條例、妨害兵役、恐嚇等犯罪科刑紀錄，雖不構成累犯，
    但足證素行欠佳，兼衡其僅因經濟狀況不佳週轉不靈，即故
    買他人失竊之空白支票，進而偽造支票行使，所偽造支票之
    票面金額非微，雖因康馳公司及時發現而予掛失，致未對該
    公司票信產生實質損害，但究已侵害票據正常流通之潛在社
    會法益，另其犯罪後雖坦承有購買及偽造支票之客觀情事，
    惟猶飾詞圖辯欠缺主觀故意等一切情狀，就其所犯之偽造有
    價證券罪、故買贓物罪分別量處有期徒刑三年四月、四月，
    並就上開二罪定其應執行刑為有期徒刑三年六月，復敘明如
    附表編號一、二所示偽造之支票2紙，應依刑法第205條規定
    宣告沒收。經核其認事用法、證據取捨，均無不合，所量之
    刑，亦稱允適。被告上訴意旨，仍執陳詞否認犯行，泛詞指
    摘原判決不當，非有理由，本件上訴應予駁回。
據上論斷，應依刑事訴訟法第368條，判決如主文。
本案經檢察官侯千姬到庭執行職務。
中    華    民    國    98    年    12    月    22    日
                  刑事第十八庭審判長法  官  吳鴻章
                                    法  官  曾淑華
                                    法  官  汪梅芬
以上正本證明與原本無異。
偽造有價證券部分如不服本判決應於收受送達後10日內向本院提
出上訴書狀，其未敘述上訴之理由者並得於提起上訴後10日內向
本院補提理由書（均須按他造當事人之人數附繕本）「切勿逕送
上級法院」。
故買贓物罪部分，不得上訴。
                                    書記官  劉寶鈴
中    華    民    國    98    年    12    月    22    日
┌───────────────────────────────────┐
│附表：                                                                │
├──┬──────┬─────┬──────────┬────────┤
│編號│   發票日   │票面金額  │發票人              │票號            │
│    │  （民國）  │（新台幣）│                    │                │
├──┼──────┼─────┼──────────┼────────┤
│ 一 │97年2月12日 │30萬元    │康馳科技股份有限公司│AL0000000       │
├──┼──────┼─────┤、康馳科技股份有限公├────────┤
│ 二 │97年2月24日 │255,000元 │司勞工退休準備金監督│AL0000000       │
│    │            │          │委員會、甲○○      │                │
└──┴──────┴─────┴──────────┴────────┘
附錄本案論罪科刑法條全文：
刑法第201條
意圖供行使之用，而偽造、變造公債票、公司股票或其他有價證
券者，處3 年以上10年以下有期徒刑，得併科3 千元以下罰金。
行使偽造、變造之公債票、公司股票或其他有價證券，或意圖供
行使之用，而收集或交付於人者，處1 年以上7 年以下有期徒刑
，得併科3 千元以下罰金。
刑法第349條
收受贓物者，處 3 年以下有期徒刑、拘役或 5 百元以下罰金。
搬運、寄藏、故買贓物或為牙保者，處5 年以下有期徒刑、拘役
或科或併科1 千元以下罰金。
因贓物變得之財物，以贓物論。


司法院資訊處製作；財團法人民間司法改革基金會備份。
